臺灣士林地方法院民事裁定          100年度消債更字第100號
債  務  人  范碩峰
代  理  人  李勇三律師
上列當事人聲請更生事件，本院裁定如下：
    主  文
債務人范碩峰自中華民國一百年九月二十六日十七時起開始更生
程序。
命司法事務官進行本件更生程序。
    理  由
一、按債務人不能清償債務或有不能清償之虞，且無擔保或無優
    先權之債務總額未逾新臺幣（下同）1,200 萬元者，於法院
    裁定開始清算程序或宣告破產前，得向法院聲請更生，觀諸
    消費者債務清理條例第3 條、第42條第1 項規定自明。次按
    法院開始更生程序之裁定，應載明其年、月、日、時，並即
    時發生效力。又法院開始更生或清算程序後，得命司法事務
    官進行更生或清算程序，必要時得選任律師、會計師或其他
    適當之自然人或法人一人為監督人或管理人，復為同條例第
    45條第1 項、第16條所明定。
二、聲請意旨略以：伊無資產，每月應領薪資收入1 萬8,300 元
    ，而全部債務總額為198 萬8,993 元，有不能清償債務之情
    事，前已向最大債權金融機構台新國際商業銀行股份有限公
    司（下稱台新銀行）請求協商，惟協商不成立。且伊無擔保
    或無優先權之債務總額未逾1,200 萬元，復未經法院裁定開
    始清算程序或宣告破產，爰向本院聲請更生等語。
三、經查，債務人所主張之上開事實，有前置協商不成立通知書
    、全戶戶籍謄本、民國98、99年度綜合所得稅各類所得資料
    清單、財產歸屬資料清單、勞工保險被保險人投保資料表、
    財團法人金融聯合徵信中心當事人綜合信用報告之協商前置
    專用債權人清冊、中華民國中小學校長協會在職證明、99年
    3 月至100 年8 月薪資轉帳帳戶明細等件為證（見本院卷第
    16至23、26至28、56、68至72頁），且經本院依職權向最大
    債權金融機構台新銀行函查協商過程等情屬實，有該銀行10
    0 年8 月18日台新總債務協商部字第10000007064 號函暨所
    附前置協商資料在卷可按（見本院卷第39至45頁），堪認為
    真正。是以債務人每月薪資1 萬8,300 元計算，並觀諸其陳
    報之債務總金額達198 萬8,993 元，足認其確有不能清償債
    務之虞之情事。此外，復查無債務人有消費者債務清理條例
    第6 條第3 項、第8 條或第46條各款所定駁回更生聲請之事
    由存在，是債務人聲請更生，洵屬有據。揆諸首揭規定，應
    予開始更生程序，並命司法事務官進行本件更生程序。
四、爰裁定如主文。
中    華    民    國  100     年    9     月    20    日
                  民事第二庭  法      官  劉逸成
上為正本係照原本作成。
本件不得抗告。
中    華    民    國  100     年    9     月    21    日
                              書  記  官  劉淑慧